# 票据贴现问题

提问人：bearsissi 时间：2021-11-04 19:10:43
陈老师，您好！我司向某一个供应商开具银行承兑汇票，供应商A将票据拿到银行贴现，供应商A要求我方开具不附带追索权的银行承兑汇票（实际与银行沟通，现在不能开具不附带追索权的票据），我有以下几个疑问：
①票据贴现后，银行是否还会对供应商A有追索权？还是只对我司有追索权？
②供应商A票据贴现后，是否可判断票据已终止确认？
③若判定已终止确认，票据现金流量指定为“销售商品、提供劳务收到的现金”，若判定不能终止确认，票据现金流量指定为“借款收到的现金”？
求老师指点！

回答人：chenyiwei
银行承兑汇票在贴现时能否终止确认，在很大程度上取决于出票银行自身的信用程度，开票时约定是否附带追索权，影响不大。因为要考虑该约定是否与法律规定冲突，以及是否实际可执行的问题。
即使银行对本企业没有追索权，但银行完全可能将该票据再转让或者转贴现，这种情况下很可能不能免除本企业的担保责任。因而不能终止确认。